【裁判字號】    90,訴,1721
【裁判日期】    901031
【裁判案由】    電信法
【裁判全文】
臺灣板橋地方法院刑事判決                          九十年度訴字第一七二一號
    公  訴  人  臺灣板橋地方法院檢察署檢察官
    被      告  乙○○
右列被告因電信法案件，經檢察官提起公訴（九十年度偵字第一二七三○號），本院
判決如左：
    主  文
乙○○連續意圖為自己不法之利益，以有線方式，盜用他人電信設備通信，處有期徒
刑參月，如易科罰金，以參佰元折算壹日。緩刑貳年。
    事  實
一、乙○○於民國八十九年十月某日，在網站聊天室內自姓名年籍不詳綽號「小Ｐ」
    之成年男子處得知盜用他人向中華電信股份有限公司數據通信分公司（下簡稱中
    華電信數據分公司）申請使用之網路撥接帳戶電信設備之通信方法後，竟基於意
    圖為自己不法利益之概括犯意，自八十九年十一月一日起迄九十年一月三十日止
    ，連續二百六十二次在其位於臺北縣新莊市○○街四七巷三號三樓之住處，以己
    有之（○二）00000000號有線電話，撥打至中華電信數據分公司網路撥
    接總站，而後輸入密碼ＨＮ00000000號撥接帳號Ｗａｄｅｌｉｎｅ之帳
    戶，以有線方式，連續盜用甲○○向中華電信數據分公司申請使用之ＨＮ000
    00000號之網路撥接帳戶，致使中華電信數據分公司之通信系統因而陷於錯
    誤，予以接收而提供服務，並將其盜用之網路撥接電信費用，轉嫁於甲○○之上
    開網路撥接帳戶內，而以此不法方式，詐得免繳網路撥接電信費用之財產上不法
    利益總計新台幣（下同）五千七百二十三‧五元（起訴書誤載為五千七百二十三
    元）。嗣因甲○○於九十年二月某日接獲右述帳號之帳單後，發覺網路撥接費用
    遽增，遂向中華電信數據分公司申請通話明細，查出撥接至其所有上開網路撥接
    帳戶之發話號碼為（○二）00000000號，始循線查獲上情。
二、案經臺北縣警察局中和分局移送臺灣板橋地方法院檢察署檢察官偵查起訴。
    理  由
一、訊據被告乙○○就自上述期間內，連續二百六十二次在其前開住處，以己有之
    （○二）00000000號有線電話，撥打至中華電信數據分公司網路撥接總
    站，而後輸入密碼ＨＮ00000000號撥接帳號Ｗａｄｅｌｉｎｅ之帳戶，
    連續使用甲○○向中華電信數據分公司申請使用之ＨＮ00000000號之網
    路撥接帳戶，其使用之網路撥接電信費用總計五千七百二十三‧五元等情固坦承
    不諱，惟否認有何違反電信法之犯意，並辯稱：「小Ｐ」於網路上表示上述網路
    撥接帳戶可免費使用，伊始使用該帳戶，不知此舉係盜用他人所有之網路撥接帳
    戶云云。經查：右揭密碼ＨＮ00000000號、帳號Ｗａｄｅｌｉｎｅ之網
    路撥接帳戶係甲○○向中華電信數據分公司申請使用，於不詳時間遭他人盜打之
    事實，業據證人甲○○於警訊中指證綦詳，是上開網路撥接帳戶係屬他人之物，
    被告無權使用甚然。次者，被告曾以其父親名義向中華電信數據分公司申請使用
    網路撥接帳戶乙節，為被告於警訊中所自承，則其焉有不知同屬中華電信數據分
    公司提供之甲○○所有之上揭網路撥接帳戶亦需付費之理？又其在網站聊天室內
    自姓名年籍不詳綽號「小Ｐ」之成年男子處得知使用網路撥接帳戶之方法後，何
    以其未主動查詢該帳戶之使用期間、付費方法，反逕自使用該網路撥接帳戶上網
    ？復參佐其無法提出「小Ｐ」之真實姓名年籍供本院調查等情，在在可見其上開
    辯解與情理不合之處，是其明知無使用該網路撥接帳戶之權源，自屬無疑。其明
    知無使用權源，仍以己有之有線電話，利用該帳戶上網，其有意圖為自己不法之
    利益，實彰甚明。復核諸卷附之中華電信數據分公司八十九年十二月、九十年一
    月、二月網際網路撥接通信明細，其中撥接至甲○○申請使用上開網路撥接帳戶
    之發話號碼為被告使用之（○二）00000000號有線電話之使用時間係自
    八十九年十一月一日起，迄九十年一月三十日止，該段期間內之使用次數為二百
    六十二次，費用為五千七百二十三‧五元乙節，亦殆無疑。末者被告盜用右述網
    路撥接帳戶之行為，足生損害於甲○○及中華電信數據分公司之電信管理，復無
    置疑。本件罪證明確，被告犯行堪予認定，應依法論科。
二、被告意圖為自己免費上網之不法利益，使用有線電話，盜用他人電信設備通信，
    核其所為，係犯電信法第五十六條第一項之意圖為自己不法之利益，以有線方式
    ，盜用他人電信設備通信罪。其先後多次盜用之犯行，時間緊接，構成要件相同
    ，顯係基於概括之犯意反覆為之，為連續犯，應依刑法第五十六條之規定論以一
    罪並加重其刑。至電信法第五十六條第一項之罪，以意圖為自己或第三人不法之
    利益，使用有線、無線或其他電磁方式，盜接或盜用他人電信設備通信者為要件
    。本罪之處罰詐得免繳電信通信費用之不法利益規定，乃刑法詐欺得利罪之特別
    法，依特別法優於普通法之原則，自毋庸再論以刑法詐欺得利罪，併此敘明（最
    高法院八十八年一月十九日八十八年度第一次刑事庭會議決議參酌）。爰審酌被
    告為自己免費上網之不法利益，即盜用他人網路撥接帳戶，惟犯罪所得僅五千七
    百二十三‧五元併其犯罪之動機、目的、手段等一切情狀，量處如主文所示之刑
    ，並諭知易科罰金之折算標準。末查被告前未曾受有期徒刑以上刑之宣告，有臺
    灣高等法院檢察署刑案紀錄簡覆表乙紙在卷可參，其因一時失慮，致罹刑典，經
    此偵審之教訓，當能知所警惕信無再犯之虞，本院認前所宣告之刑以暫不執行為
    適當，併予宣告緩刑二年，以勵自新。
據上論斷，應依刑事訴訟法第二百九十九條第一項前段，電信法第五十六條第一項，
刑法第十一條、第五十六條、第四十一條第一項前段、第七十四條第一款，罰金罰鍰
提高標準條例第一條前段、第二條，判決如主文。
本案經檢察官張云綺到庭執行職務。
中      華      民      國      九十      年      十    月    三十一    日
                                  臺灣板橋地方法院刑事第四庭
                                          法  官  游  秀  雯
右正本證明與原本無異。
如不服本判決，應於判決送達後十日內，向本院提出上訴狀。
                                          書記官  卓  聖  智
中      華      民      國      九十      年      十一  月      一      日
附錄本案論罪科刑法條全文
電信法第五十六條
意圖為自己或第三人不法之利益，以有線、無線或其他電磁方式，盜接或盜用他人電
信設備通信者，處五年以下有期徒刑，得併科新台幣一百五十萬元以下罰金。
意圖供自己或第三人盜接或盜用他人電信設備通信，而製造、變造或輸入電信器材者
，處一年以上七年以下有期徒刑，得併科新台幣三百萬元以下罰金。
意圖供第三人盜接或盜用他人電信設備通信，而販賣、轉讓、出租或出借電信器材者
，亦同。
意圖供自己或第三人犯罪之用而持有前項之電信器材者，處三年以下有期徒刑，得併
科新台幣五十萬元以下罰金。
第一項及第二項之未遂犯罰之。


司法院資訊處製作；財團法人民間司法改革基金會備份。
